【裁判字號】    98,交簡上,335
【裁判日期】    981231
【裁判案由】    妨害公務等
【裁判全文】
臺灣桃園地方法院刑事判決           98年度交簡上字第335號
上  訴  人
即  被  告  甲○○
上列上訴人因妨害公務等案件，不服本院中華民國98年9 月30日
98年度壢交簡字第2504號第一審判決（檢察官聲請簡易處刑案號
：98年度偵字第15444 號），提起上訴，本院管轄之第二審地方
法院合議庭判決如下︰
    主  文
上訴駁回。
    理  由
一、本案經本院審理結果，認第一審簡易判決之認事、用法及量
    刑均無不當，應予維持，並引用第一審簡易判決書及聲請簡
    易判決處刑書記載之事實、證據及理由（如附件）。
二、上訴人即被告甲○○上訴意旨略以：伊確有於民國98年7 月
    7 日上午10時許騎乘車號N5W-172 號機車前飲用酒類，但伊
    騎乘一段路程後，已停靠路旁休息，並沒有酒後駕車，警方
    仍要對伊做呼氣酒精濃度測試，伊沒有對警員施以強暴脅迫
    等語。
三、經查：
（一）證人即查獲被告之警員陳庭逸於本院審理中到庭證稱：「
      98年7 月7 日上午，伊執行巡邏勤務，當時被告搭載1 個
      人，兩人都未戴安全帽，騎乘機車行駛在馬路上，當時伊
      是騎著警用巡邏機車從被告行駛方向之對向駛來，伊就迴
      轉上前攔停被告，當伊詢問被告為何沒戴安全帽時，聞到
      被告身上有酒味，伊就用無線電通知派出所同事帶酒測器
      過來現場，在等待酒測器之時，有1 個穿白衣的男子過來
      跟被告說趕快離開，不要理警察，伊當時向該名白衣男子
      警告不要做妨害公務之行為，被告聽完後一直想離開，但
      伊怕他酒醉步行不穩會發生危險且被告尚未做酒測，伊拒
      絕讓他離開他仍然要離開，於是伊抓住被告的手，但被告
      極力反抗，拉扯中他抓傷伊的右臉部，當時有錄影下來」
      等語（見本院卷第29頁），足見被告辯稱：伊不是被警察
      攔停，伊騎乘一段路程後就自己停靠路邊休息云云，與事
      實不符，並不可採。況被告已自承其確有飲用酒類後騎乘
      機車之行為，其經警檢測酒精濃度高達1.51mg/l，有酒精
      測定紀錄表、警製刑法第185 條之3 案件查獲後測試觀察
      紀錄表、生理平衡檢測紀錄卡在卷可憑，足徵被告已達不
      能安全駕駛之程度。綜上，被告確有飲酒後不能安全駕駛
      動力交通工具而駕駛之行為無誤，被告上開所辯顯係飾卸
      之詞，並不可採。
（二）又證人及查獲員警陳庭逸已證述被告未接受酒測前亟欲離
      開查獲現場，經其阻止後，與其發生拉扯，並將其右臉頰
      抓傷一節，如前所述，又本院當庭勘驗98年7 月7 日現場
      錄影光碟結果，被告確有與證人陳庭逸發生拉扯，後經證
      人陳庭逸壓制在地，被告隨後起身，由證人陳庭逸制服在
      巡邏警車旁，此時證人陳庭逸右臉頰即見1 條紅色傷痕，
      有勘驗筆錄在卷可查（見本院卷第29頁背面、第30頁），
      並有證人陳庭逸受傷照片2 張及天成醫院診斷證明書在卷
      可查，足認被告確有於警員欲對其施以呼氣酒精濃度測試
      時，與警員發生拉扯，並抓傷警員右臉頰之行為，被告辯
      稱其沒有與警員發生拉扯，沒有對警員施強暴脅迫行為云
      云，與事實不符，洵不可採信。
（三）上訴人仍執陳詞否認犯行，指摘原判決不當，揆諸上開說
      明，並不可採，其上訴無理由，應予駁回。
據上論斷，應依刑事訴訟法第455 條之1 第1 項、第3 項、第36
8 條、第373 條，判決如主文。
本案經檢察官李安蕣到庭執行職務。
中    華    民    國    98    年    12    月    31    日
                  臺灣桃園地方法院刑事第八庭
                      審判長法  官  張明儀
                            法  官  葉藍鸚
                            法  官  呂綺珍
以上正本證明與原本無異。
本件不得上訴。
                            書記官  邱仲騏
中    華    民    國    98    年    12    月    31    日

司法院資訊處製作；財團法人民間司法改革基金會備份。
